臺灣高雄地方法院刑事判決　　　　　　　 96年度訴字第229號
公　訴　人　臺灣高雄地方法院檢察署檢察官
被　　　告　甲○○
上列被告因違反毒品危害防制條例案件，經檢察官提起公訴（95
年度毒偵字第9083號），本院依簡式審判程序審理，判決如下：
    主  文
甲○○施用第一級毒品，累犯，處有期徒刑壹年貳月，扣案之第
一級毒品海洛因參拾壹包（均含包裝袋。驗後合計淨重貳點伍參
公克）、殘有海洛因之注射針筒貳支，均沒收銷燬之；葡萄糖壹
包（毛重壹點肆公克）沒收之。又施用第二級毒品，累犯，處有
期徒刑捌月，扣案之第二級毒品甲基安非他命參包（均含包裝袋
。驗後合計淨重壹點零捌柒公克），均沒收銷燬之。應執行有期
徒刑壹年陸月，扣案之第一級毒品海洛因參拾壹包（均含包裝袋
。驗後合計淨重貳點伍參公克）、第二級毒品甲基安非他命參包
（均含包裝袋。驗後合計淨重壹點零捌柒公克）、殘有海洛因之
注射針筒貳支，均沒收銷燬之；葡萄糖壹包（毛重壹點肆公克）
沒收之。
    事  實
一、甲○○前因違反毒品危害防制條例案件，經臺灣高等法院高
    雄分院以93年度上訴字第1056號判處施用第一級毒品有期徒
    刑1 年、施用第二級毒品有期徒刑7 月，應執行有期徒刑1
    年5 月確定，於民國95年9 月5 日執行完畢。另因施用毒品
    案件，經本院以91年度毒聲字第8251號裁定令入戒治處所施
    以強制戒治，於92年9 月3 日因停止戒治出監，所餘戒治期
    間於93年1 月9 日屆滿，強制戒治執行完畢。猶未戒除毒癮
    ，於強制戒治執行完畢釋放後5 年內，復分別基於施用第一
    、二級毒品之犯意，於95年11月7 日凌晨零時30分許，在高
    雄市○○區○○街18巷43號5 樓之2 住處，施用第二級毒品
    甲基安非他命1 次；再於同日凌晨5 時許，在高雄市○○區
    ○○路75號「龍翔飯店」817 室內，施用第一級毒品海洛因
    1 次。嗣於同日上午11時30分許，在上址飯店內為警查獲，
    並扣得其所有之海洛因31小包（驗後合計淨重2.53公克）、
    甲基安非他命3 小包（驗後合計淨重1.087 公克）、已使用
    而殘有海洛因之注射針筒2 支、預備供稀釋海洛因以施用之
    葡萄糖1 包（毛重1.4 公克）。
二、案經高雄市政府警察局左營分局報請臺灣高雄地方法院檢察
    署檢察官偵查起訴。
    理  由
一、本件被告甲○○所犯均為死刑、無期徒刑、最輕本刑為3 年
    以上有期徒刑以外之罪，其於準備程序進行中，就被訴事實
    均為有罪之陳述，經法官告知簡式審判程序之旨，並聽取檢
    察官及被告之意見後，本院合議庭認宜進行簡式審判程序，
    爰依刑事訴訟法第273 條之1 第1 項規定，裁定由受命法官
    獨任進行簡式審判程序，合先敘明。
二、前揭事實，業據被告於本院審理時坦認不諱。且經警採集其
    尿液送驗結果，確呈嗎啡（即海洛因進入人體後之代謝物）
    及甲基安非他命之陽性反應，有高雄市立凱旋醫院出具之尿
    液檢驗報告1 份在卷可稽（偵卷第30頁）。而扣案之白粉31
    包，經送請法務部調查局鑑驗結果，確屬第一級毒品海洛因
    （驗後合計淨重2.53公克）；白色晶體3 包、已使用之注射
    針筒2 支，經送請高雄醫學大學附設中和紀念醫院檢驗結果
    ：3 包晶體均為第二級毒品甲基安非他命（驗後淨重各0.81
    6 、0.182 、0.089 公克，合計1.087 公克）；2 支注射針
    筒則均有海洛因毒品殘留反應等情，分別有鑑定書1 份、檢
    驗報告5 份在卷可參（本院卷第40、49、50、53至55頁），
    足認被告前開自白核與科學檢驗結果相符，堪予採信。其確
    有於前揭時、地分別施用第一級毒品海洛因及第二級毒品甲
    基安非他命各1 次之犯行，已堪認定。又其前有如事實欄所
    示強制戒治執行情形，有臺灣高等法院被告前案紀錄表1 份
    在卷可參。其於強制戒治執行完畢釋放後，5 年內再犯本件
    施用毒品罪，自應依毒品危害防制條例第23條第2 項之規定
    予以追訴。本件事證明確，被告犯行洵堪認定，應予依法論
    科。
三、按海洛因、甲基安非他命分別屬毒品危害防制條例第2 條第
    2 項第1 款、第2 款明定之第一級、第二級毒品。核被告所
    為，係犯同條例第10條第1 項之施用第一級毒品罪、同條第
    2 項之施用第二級毒品罪。其於施用前後，分別持有海洛因
    、甲基安非他命之低度行為，各為施用之高度行為所吸收，
    均不另論罪。所犯上開二罪，犯意各別，行為互殊，應予分
    論併罰。末查，被告前有如事實欄所示之犯罪科刑情形，有
    上開前案紀錄表在卷可按，其於受徒刑之執行完畢後，5 年
    以內故意再犯本件有期徒刑以上之二罪，均屬累犯，應依刑
    法第47條第1 項之規定分別加重其刑。爰審酌被告前因施用
    毒品，經強制戒治及有期徒刑執行完畢後，仍未戒除毒癮，
    本次再犯施用毒品，顯見戒毒意志不堅，非經一定時間隔離
    其接觸毒品之機會，難以矯治，前案對其施用第一級、第二
    級毒品分別判處有期徒刑1 年、7 月，顯然仍不足生警惕之
    效，本次自應處予較重處罰；惟念及施用毒品究係自戕行為
    ，尚未損及他人法益，且於審理時坦認犯行，犯後態度尚可
    等一切情狀，分別量處如主文所示之刑，並定其應執行之刑
    ，以示儆懲。
四、扣案之海洛因31包（驗後合計淨重2.53公克）、甲基安非他
    命3 包（驗後合計淨重1.087 公克），均應依毒品危害防制
    條例第18條第1 項前段之規定，分別於其罪刑項下沒收銷燬
    之，其包裝袋上殘有微量毒品難以析離，均應與毒品整體同
    視，並依前開規定沒收銷燬。扣案之已使用注射針筒2 支，
    均殘有海洛因，爰整體視為海洛因毒品，併依同條例18條第
    1 項前段規定，均於施用第一級毒品罪刑項下沒收銷燬之。
    至扣案之葡萄糖1 包（毛重1.4 公克），業經被告自承屬其
    所有預備供稀釋海洛因後施用所用之物（本院卷第142 頁）
    ，應依刑法第38條第1 項第2 款之規定，於施用第一級毒品
    罪刑項下宣告沒收。
據上論斷，應依刑事訴訟法第273 條之1 第1 項、第299 條第1
項前段，毒品危害防制條例第10條第1 項、第2 項、第18條第1
項前段，刑法第11條、第47條第1 項、第38條第1 項第2 款、第
51條第5 款、第9 款，判決如主文。
本案經檢察官乙○○到庭執行職務。
中　　華　　民　　國　　96　　年　　5 　　月　　28　　日
                  刑事第六庭    法　官  林柏壽
以上正本證明與原本無異。
如不服本判決，應於判決送達後10日內，向本院提出上訴狀。
中　　華　　民　　國　　96　　年　　5 　　月　　29　　日
                                書記官  林國龍
附錄本案論罪科刑法條：
毒品危害防制條例第10條
施用第一級毒品者，處6 月以上5 年以下有期徒刑。
施用第二級毒品者，處3 年以下有期徒刑。
